【裁判字號】    99,上訴,706
【裁判日期】    990225
【裁判案由】    毒品危害防制條例
【裁判全文】
臺灣高等法院刑事判決                 99年度上訴字第706號
上  訴  人
即  被  告  甲○○
上列上訴人因違反毒品危害防制條例案件，不服臺灣基隆地方法
院98年度訴字第1163號，中華民國98年12月25日第一審判決（起
訴案號：臺灣基隆地方法檢察署98年度撤緩毒偵字第70號），提
起上訴，本院判決如下：
    主  文
上訴駁回。
    理  由
一、按刑事訴訟法第350條、第361條、第362條、第367條規定，
    不服地方法院之第一審判決而上訴者，須提出上訴書狀，並
    應敘述具體理由，為上訴必備之程式；其所提出之書狀未敘
    述上訴理由，或僅曾以言詞陳述上訴理由者，均應於上訴期
    間屆滿後20日內補提理由書於第一審法院。第一審法院經形
    式審查，認逾期未補提上訴理由者，應定期間先命補正；逾
    期未補正者，為上訴不合法律上之程式，應以裁定駁回。倘
    已提出上訴理由，但所提非屬具體理由者，則由第二審法院
    以上訴不合法律上之程式，判決駁回。而所謂具體理由，必
    係依據卷內既有訴訟資料或提出新事證，指摘或表明第一審
    判決有何採證認事、用法或量刑等足以影響判決本旨之不當
    或違法，而構成應予撤銷之具體事由，始克當之（例如：依
    憑證據法則具體指出所採證據何以不具證據能力，或依憑卷
    證資料，明確指出所為證據證明力之判斷如何違背經驗、論
    理法則）；倘僅泛言原判決認定事實錯誤、違背法令、量刑
    失之過重或輕縱，而未依上揭意旨指出具體事由，或形式上
    雖已指出具體事由，然該事由縱使屬實，亦不足以認為原判
    決有何不當或違法者（例如：對不具有調查必要性之證據，
    法院未依聲請調查亦未說明理由，或援用證據不當，但除去
    該證據仍應為同一事實之認定），皆難謂係具體理由，俾與
    第二審上訴制度旨在請求第二審法院撤銷、變更第一審不當
    或違法之判決，以實現個案救濟之立法目的相契合，並節制
    濫行上訴（最高法院97年度臺上字第892 號判決參照）。再
    按量刑輕重，係屬事實審法院得依職權自由裁量之事項，苟
    已斟酌刑法第57條各款所列情狀，而未逾越法定刑度，不得
    遽指為違法（最高法院72年度臺上字第6696號判例參照）。
    又檢察官認被告有於緩起訴期間內故意更犯有期徒刑以上之
    罪，經檢察官提起公訴者，或緩起訴前，因故意犯他罪，而
    在緩起訴期間內受有期徒刑以上刑之宣告者，或違背第 253
    之2第1 項各款之應遵守或履行事項者，依刑事訴訟法第253
    條之3第1款、第2款、第3款規定，得依職權或告訴人之聲請
    撤銷原處分，繼續偵查或起訴。
二、上訴人即被告甲○○不服原審判決提起上訴，其理由略以：
    本件為撤銷緩起訴之裁判，並無再犯罪之事實存在，而導致
    撤銷緩起訴之他案已另行具狀上訴中，請撤銷原判決，予上
    訴人更適當之處罰，俾上訴人得以靜待他案判決結果等語。
三、經查：原判決以上訴人所犯並非死刑、無期徒刑或最輕本刑
    為3 年以上有期徒刑之罪，其於原審準備程序中就被訴事實
    為有罪之陳述，經原審法官告知簡式審判程序之旨，並聽取
    公訴人、上訴人之意見後，裁定由受命法官獨任進行簡式審
    判程序，並依上訴人於原審之自白、臺灣尖端先進生技醫藥
    股份有限公司濫用藥物檢驗報告2 紙及臺灣檢驗科技股份有
    限公司濫用藥物檢驗報告等為據，認定上訴人確有施用第一
    級毒品、施用第二級毒品、施用第一級毒品、施用第一級毒
    品之犯行。又上訴人就第一件施用第一級毒品部分，係在有
    偵查權人知悉其犯罪前，坦承犯行，表明願受裁判，為自首
    ，應減輕其刑。另上訴人前曾受有期徒刑執行完畢後，5 年
    內故意再犯本件最重本刑有期徒刑以上之罪，為累犯，應加
    重其刑。再上訴人僅係施用毒品，並未侵害他人法益或對他
    人法益產生危險，其更在醫院接受門診戒毒中，因認上開第
    3件及第4 件施用毒品案件，若量處最低度之有期徒刑7月仍
    嫌過重，應適用刑法第59條酌減其刑。爰審酌上訴人於偵查
    及審判中均能坦承犯行，犯罪後之態度良好，且上訴人除吸
    毒外，並無其他前科，而施用毒品之行為乃自我傷害，並未
    侵害他人法益，兼衡其品行、生活狀況、智識程度、犯罪之
    動機、目的、犯罪所生之危害、犯後之態度等一切情狀，分
    別就其施用第一級毒品、施用第二級毒品、施用第一級毒品
    、施用第一級毒品之犯行各量處有期徒刑4月、3 月、4月、
    及4月，並定其應執行之刑有期徒刑6月，及諭知易科罰金之
    折算標準，併為相關沒收銷燬、沒收之宣告，均已詳敘其所
    憑證據、認定理由及量刑依據。從形式上觀察，原判決已敘
    明審酌刑法第57條所列事項之理由，並無認定事實錯誤、量
    刑瑕疵或違背法令之情形。至上訴意旨以本件為撤銷緩起訴
    之裁判，而導致撤銷緩起訴之他案已另行具狀上訴中，請撤
    銷原判決，予以更適當之處罰，俾上訴人得以靜待他案判決
    結果等語。惟查上訴人於96年12月21日經臺灣基隆地方法院
    檢察署檢察官以96年度毒偵字第2720、2999號為緩起訴處分
    ，緩起訴之期間2 年，嗣上訴人在緩起訴期間依法驗尿呈嗎
    啡反應經提起公訴，經檢察官以98年度撤緩字第59號處分書
    撤銷緩起訴處分，有上訴人本院前案紀錄表在卷可稽，是檢
    察官依刑事訴訟法第253條之3第1項第1款之規定，以上訴人
    於緩起訴期間內故意更犯有期徒刑以上刑之罪，經提起公訴
    ，乃依職權撤銷緩起訴處分，於法並無不合，至他案之判決
    結果尤與原判決之量刑無涉，上訴人徒憑己見，對原審量刑
    之裁量權適法行使而為空泛之爭執，未具體指摘原判決關於
    事實認定及法律適用與刑罰之量定，有何違法或不當之處，
    與前揭具體理由之要件不符。是以，上訴人前揭上訴理由之
    內容，未就原審判決有何採證認事用法或量刑等足以影響原
    審判決本旨之不當或違法，而為具體指摘。揆諸前揭規定，
    其上訴顯不合於法定要件，爰不經言詞辯論，逕予駁回。
據上論斷，應依刑事訴訟法第367條前段、第372條，判決如主文
。
中    華    民    國    99    年    2     月    25    日
                  刑事第二十庭審判長法  官  楊貴雄
                                    法  官  許必奇
                                    法  官  周明鴻
以上正本證明與原本無異。
施用第一級毒品部分如不服本判決，應於收受送達後10日內向本
院提出上訴書狀，其未敘述上訴之理由者並得於提起上訴後10日
內向本院補提理由書（均須按他造當事人之人數附繕本）「切勿
逕送上級法院」。
其餘部分不得上訴。
                                    書記官  郭彥琪
中    華    民    國    99    年    2     月    26    日

司法院資訊處製作；財團法人民間司法改革基金會備份。
